【裁判字號】    92,裁,764
【裁判日期】    920612
【裁判案由】    有關土地事務
【裁判全文】
最  高  行  政  法  院  裁  定                    九十二年度裁字第七六四號
    聲  請  人  乙○○
                甲○○
右聲請人因有關土地事務事件，對於中華民國九十一年五月三日本院九十一年度裁字
第三七七號裁定，聲請再審。本院裁定如左：
    主  文
再審之聲請駁回。
再審訴訟費用由聲請人負擔。
    理  由
一、按當事人對於本院所為裁定聲請再審，必須原裁定具有行政訴訟法第二百七十三
    條第一項、第二項所列情形之一者，始得為之。而該條第一項第一款所謂適用法
    規顯有錯誤，係指原裁定所適用之法規與該案應適用之現行法規相違背或與解釋
    判例有所牴觸者而言。至於法律上見解之歧異，再審聲請人對之縱有爭執，要難
    謂為適用法規顯有錯誤，而據為再審之理由。
二、本件聲請人以相對人台中縣大雅鄉○○○○○道程序，將管有坐落大雅鄉○○段
    一一八○─八號公有道路用地售予案外人張汝恆，影響抗告人通行權。乃申經相
    對人於八十八年九月十日以雅鄉財字第一八四九六號函復抗告人：「經查上楓段
    一一八○─八地號本所係依據臺中縣政府核發之公有畸零地合併使用證明書並依
    法定程序辦理讓售事宜，目前尚未辦理產權移轉手續。至於同段一一八○─五地
    號現仍為本所所有」。聲請人不服，循序訴經臺中高等行政法院八十九年度訴字
    第二七六號裁定，以上開函係就系爭土地買賣為說明，非就公法上具體事件所為
    之決定或其他公權力措施，亦未對外直接發生法律效果，自非行政處分。認聲請
    人之訴為不合法，予以駁回。聲請人不服，提起抗告。本院原裁定以：系爭土地
    業經實施都市計畫，本地區畫為住宅區，就四周土地已有計畫道路之完善規劃，
    是本件土地原農地重劃已為嗣後實施之都市計畫所替代，此事實為聲請人所不爭
    執，自難再以系爭土地屬農路而認不得處分。次查訴外人張汝恆向臺中縣政府申
    請核發公有畸零地合併使用證明書，經該府於八十三年七月十二日派員會同臺中
    農田水利會、豐原地政事務所、相對人及該府都市計畫課等有關單位前往實地勘
    查結果，認除應保留一公尺寬公有地供水溝使用外，其餘部分尚無妨礙水利、交
    通及都市計畫事業，有會勘紀錄在訴願卷可按，相對人認系爭土地已無留用為道
    路之必要，出售系爭土地符合法定程序，並據以函覆聲請人，該函係就土地出售
    經過情形為說明，並未對聲請人聲請事項為准駁之處分，非屬行政處分。遂認臺
    中高等行政法院以聲請提起行政訴訟不合法，裁定駁回其訴，並無違背法令。聲
    請人復提起抗告，難謂有理，予以駁回。核原裁定所持見解無違法令，與解釋判
    例亦無牴觸。聲請意旨仍執前詞，謂本件土地須另廢道程序始得出售云云，顯係
    一己法律見解之歧異，要不得據為再審之理由。其再審之聲請為無理由，應予駁
    回。
三、依行政訴訟法第二百八十三條、第二百七十八條第二項、第一百零四條、民事訴
    訟法第九十五條、第七十八條，裁定如主文。
中    華    民    國    九十二      年      六        月      十二      日
                    最 高 行 政 法 院  第 四 庭
                                審 判 長 法  官      廖  政  雄
                                         法  官      趙  永  康
                                         法  官      林  清  祥
                                         法  官      鍾  耀  光
                                         法  官      姜  仁  脩
右  正  本  證  明  與  原  本  無  異
                                         法院書記官  彭  秀  玲
中    華    民    國    九十二      年      六        月      十三      日


司法院資訊處製作；財團法人民間司法改革基金會備份。
